臺灣花蓮地方法院民事簡易判決
111年度玉簡字第29號
原      告  張智嘉  
被      告  侯健福  
上列當事人間因被告過失傷害案件，原告提起刑事附帶民事訴訟
請求侵權行為損害賠償事件，經本院刑事庭裁定移送前來（111
年度交附民字第11號），本院於民國111年7月14日言詞辯論終結
，判決如下：
    主  文
被告應給付原告新臺幣427,874元，及自民國111年4月7日起至清
償日止，按年息5%計算之利息。
原告其餘之訴駁回。
本判決原告勝訴部分得假執行。但被告如以新臺幣427,874元為
原告預供擔保，得免為假執行。
    事實及理由
一、被告侯健福經合法通知，無正當理由未於言詞辯論期日到場
    ，核無民事訴訟法第386條各款所列情形，爰依原告之聲請
    ，由其一造辯論而為判決。
二、原告主張：被告於民國110年10月3日21時26分許，駕駛車牌
    號碼000-0000號自小客貨車，沿花蓮縣瑞穗鄉臺9線公路南
    往北行駛，途經該路246公里處，本應注意駕駛時應注意車
    前狀況，並隨時採取必要安全措施，而依當時天候雨、夜間
    有照明、柏油路面濕潤無缺陷、視距良好，並無不能注意之
    情事，竟不慎駕車橫越中央分隔島駛入對向車道，與對向由
    伊所駕駛車牌號碼0000-00號自小貨車(附載乘客陳偉杰，下
    稱系爭貨車)發生碰撞交通事故（下稱系爭車禍），致伊受
    有頭部外傷併腦震盪與左顱骨骨折、背挫傷、臉部肢體多處
    撕裂傷、左側踝部挫傷、下背和骨盆挫傷、左臉頰周圍撕裂
    傷、左側踝部撕裂傷、左側足垂症、左側腿部小腿腓神經損
    傷、左臉及左手臂擦傷合併異物等傷害（下稱系爭傷害。被
    告對系爭車禍之發生有過失，致伊受有下列項目及金額之損
    害，依民法第184條第1項前段、第2項、民法第191條之2、
    第193條、第195條第1項前段等規定，被告應負損害賠償責
    任：
　㈠醫療費用新臺幣（下同）22,735元
　　伊因系爭車禍受傷急診入院，共支出醫費費22,735元。
　㈡看護費用40,000元
　　伊因受有系爭傷害需由專人照護，由配偶看護每日以行情價
    2,000元計算，得請求20日之看護費40,000元。
　㈢就醫交通費用30,200元
　　伊所受傷害非輕，須往返玉里及花蓮市，且赴林口及桃園長
    庚醫院，所生費用為30,200元。
　㈣不能工作損失30,533元
　　伊於系爭車禍發生前投保勞保之投保薪資為45,800元，自系
    爭車禍發生翌日即110年10月4日起，至同年月9日出院後在
    家休養兩週，即同年月23日止，受有不能工作之損失30,533
    元（計算式：45,800÷30×20＝30,533）。
　㈤增加生活上需要之費用4,406元
　　伊購買醫療耗材及前往北部就醫之住宿費，乃因系爭車禍致
    增加之生活上必要費用4,406元。
　㈥汽車拖吊費用6,000元
　　系爭貨車損毀須專員拖吊致生費用6,000元。
　㈦慰撫金1,100,000元。
　　伊因系爭車禍受有系爭傷害，遺存顯著障礙，精神上自受有
    相當之痛苦，爰請求精神慰撫金110萬元等語。
　　並聲明：被告應給付原告1,233,858元，及自刑事附帶民事
    起訴狀繕本送達翌日起至清償日止，按年息5%計算之利息。
三、被告未於言詞辯論期日到場，亦未提出書狀作何聲明陳述。
四、原告之主張，業據提出診斷證明書、醫療費用收據、搭乘交
    通工具費用收據、投保薪資證明、醫療耗材費用單據等件為
    憑，並經本院依職權調閱被告涉犯過失傷害案件之刑事卷宗
    後查核相符（本院刑事庭111年度交易字第17號卷），而原
    告因系爭車禍受有系爭傷害，被告因此經本院判處拘役50日
    ，得易科罰金確定在案之事實，亦有上開刑事判決乙份為憑
    。又被告對原告主張之上開事實，已於相當時期受合法通知
    ，而於言詞辯論期日不到庭，亦未提出書狀爭執，依民事訴
    訟法第280條第3項、第1項之規定，視同自認，依照上開原
    告提出及本院依職權調閱之證據，應認原告之主張為真實。
五、按因故意或過失，不法侵害他人之權利者，負損害賠償責任
    ；不法侵害他人之身體或健康者，對於被害人因此喪失或減
    少勞動能力或增加生活上之需要時，應負損害賠償責任；又
    不法侵害他人之身體、健康者，被害人雖非財產上之損害，
    亦得請求賠償相當之金額；民法第184條第1項前段、第193
    條第1項、第195條第1項前段分別定有明文。本件被告對上
    開車禍之發生既有過失，而原告因此受有損害，顯然被告之
    過失與原告所受之損害間有相當因果關係，是原告依侵權行
    為法律關係，請求被告賠償因其侵權行為所造成之損害，自
    屬有據。茲就原告之各項請求，審酌於後：
  ㈠醫療費用、看護費用、就醫交通費用、不能工作之損失、增
    加生活上需要之費用部分：業據原告提出與所述相符之費用
    收據及投保證明為憑，核屬醫療上必要費用，應予准許。
  ㈡汽車拖吊費用6,000元部分：
　　按因犯罪而受損害之人，於刑事訴訟程序得附帶提起民事訴
    訟，對於被告及依民法負賠償責任之人，請求回復其損害，
    為刑事訴訟法第487條第1項規定。查被告經檢察官起訴及原
    法院判處罪刑者，僅為「過失傷害」，不及於「毀損」，是
    原告因系爭貨車毀損所生拖吊費用6,000元部分，並非被告
    刑事案件被訴過失傷害犯罪事實所及，原告就此併提刑事附
    帶民事訴訟本非合法，且經本院命其補繳裁判費迄未補正，
    此部分請求並不合法，應予駁回。
  ㈢精神慰撫金110萬元部分：原告因被告上開過失傷害行為而受
    傷，精神上應受有相當之痛苦，爰審酌原告為高中畢業，名
    下除系爭貨車外尚有一輛2004年出廠之汽車，以修車為業；
    被告小學畢業，無業，依靠老人津貼過生活，名下無所得及
    財產資料（詳稅務電子閘門財產所得調件明細表，卷23至27
    頁）等兩造之身分、地位、經濟能力，及被告過失情節、原
    告所受傷勢，精神上痛苦的程度等一切情狀，認原告請求被
    告非財產上之損害賠償110萬元尚屬過高，應酌減為30萬元
    為適當，逾此部分之請求為無理由，應予駁回。
　　綜上，原告得向被告請求之金額合計為427,874元，逾此部
    分之請求為無理由，應予駁回。
六、末按給付有確定期限者，債務人自期限屆滿時起，負遲延責
    任。給付無確定期限者，債務人於債權人得請求給付時，經
    其催告而未為給付，自受催告時起，負遲延責任。其經債權
    人起訴而送達訴狀，或依督促程序送達支付命令，或為其他
    相類之行為者，與催告有同一之效力；前項催告定有期限者
    ，債務人自期限屆滿時起負遲延責任；遲延之債務，以支付
    金錢為標的者，債權人得請求依法定利率計算之遲延利息；
    應付利息之債務，其利率未經約定，亦無法律可據者，週年
    利率為5%，民法第229條第1至2項、第3項、第233條第1項、
    第203條亦有明定。經查，被告所負之本件侵權行為損害賠
    償債務之給付並無確定期限，則原告請求被告給付自刑事附
    帶民事起訴狀繕本送達翌日即111年4月7日起，至清償日止
    之法定遲延利息，亦屬有據。
七、綜上所述，原告依民法侵權行為之法律關係，請求被告給付
    427,874元，及自刑事附帶民事起訴狀繕本翌日即111年4月7
    日起至清償日止，按年息5%計算之利息，即屬有據，應予准
    許。逾此範圍之請求，即無理由，應予駁回。　
八、本件原告勝訴部分係就民事訴訟法第427條訴訟適用簡易程
    序所為被告敗訴之判決，依同法第389條第1項第3款規定，
    應依職權宣告假執行，並依同法第392條第2項規定，依職權
    宣告被告如預供擔保，得免為假執行。
九、本件事證已臻明確，兩造其餘之攻擊防禦方法及所提證據，
    於判決結果不生影響，爰不一一論列，併此敘明。　　
十、本件係原告提起刑事附帶民事訴訟，經刑事庭裁定移送審理
    ，免納裁判費，本件訴訟中亦未生其他訴訟費用，故無庸諭
    知訴訟費用之負擔，併此敘明。
中　　華　　民　　國　　111 　年　　7 　　月　　29　　日
                  玉里簡易庭  法  官  李可文
以上正本係照原本作成。
如不服本判決，應於送達後20日內，向本院提出上訴狀（上訴狀
須表明上訴理由）並繳納上訴審裁判費；如於本判決宣示後送達
前提起上訴者，應於判決送達後20日內補提上訴理由書（均須按
他造當事人之人數附繕本）。
如委任律師提起上訴者，應一併繳納上訴審裁判費。
中　　華　　民　　國　　111 　年　　7 　　月　　29　　日
                              書記官  胡旭玫